# 请教陈老师，关于新准则下待摊费用的问题

提问人：Accountlxy 时间：2010-02-03 23:01:35
我公司有笔 100 万的广告合同，广告在 2010 年发布， 09 年 12 月支付全款并取得发票。我们直接全额计入 09 年的销售费用，现在审计师要求我们计入待摊费用，在 2010 年平均摊销，我们认为不妥，因为根据新准则的资产负债观原则，应该是可以一次费用化的。
我找了点资料如下： 目前，关于待摊费用和预提费用的会计处理，主要有以下两种处理方法：一是保留“待摊费用”和“预提费用”科目，期末将其反映在新准则资产负债表中的“其他流动资产”和“其他流动负债”项目中；二是通过“预付帐款”、“其他应收款”等科目代替“待摊费用”科目，期末将其反映在新准则资产负债表中的“预付帐款”或者“其他应收款”等项目；通过“预收帐款”、“其他应付款”等科目代替“预提费用”科目，期末将其反映在新准则资产负债表中的“预收帐款”或者“其他应付款”等项目。这两种作法以，在本质上都是一样的，仍然将“待摊费用”和“预提费用”分别作为资产要素和负债要素来进行会计处理，没有遵循新准则的资产负债表观，不符合新准则的要求。
请问您怎么看呢？

回答人：chenyiwei
回复 楼主 Accountlxy 的帖子预付广告费还是符合资产定义的，因为能够带来未来经济利益流入（享受到广告服务），并且该未来经济利益流入是可以使用货币计量的。 这里关键是如何理解“未来经济利益流入”的问题。如果仅仅将未来广告播放之后可能增加的收益作为“未来经济利益流入”，则确实是存在重大不确定性，且与广告费金额无必然联系的，所以广告一旦播放之后，相应的广告费就需要费用化。但是对于预付广告费而言，可以把未来可接受的与预付广告费相关的服务作为对应的未来经济利益流入。 当然，预付广告费在“预付帐款”挂帐之后，期末需要特别关注其是否存在减值迹象。如果有迹象表明对方很可能无法提供合同约定的广告服务，或者因为市场形势变化等原因，预计广告投放效果将远远差于最初预期的，则应考虑对预付广告费计提减值准备。